【裁判字號】    90,易,1238
【裁判日期】    900827
【裁判案由】    竊盜
【裁判全文】
臺灣臺北地方法院刑事判決                          九十年度易字第一二三八號
    公  訴  人  臺灣臺北地方法院檢察署檢察官
    被      告  丙○○
右列被告因竊盜案件，經檢察官提起公訴（九十年度偵字第一二三四五號），本院判
決如左：
    主      文
丙○○踰越安全設備於夜間侵入住宅竊盜，累犯，處有期徒刑壹年。
    事      實
一、丙○○前因竊盜案件，曾於民國八十七年間，經本院以八十六年度易字第六九六
    九號判處有期徒刑三年確定，甫於八十八年十二月廿一日縮短刑期假釋出監，並
    於九十年一月廿一日未經撤銷假釋縮刑期滿執行完畢，詎猶不知悔改。竟意圖為
    自己不法之所有，於九十年五月十七日下午七時許之夜間，趁丁○○、甲○○夫
    婦上班尚未返家之際，沿臺北市○○區○○路二段三六六巷三三弄內之木梯、水
    管、石綿瓦等物攀爬而上，徒手打開丁○○、甲○○位於臺北市○○區○○路二
    段四一○巷一二號二樓住宅後陽台上未上鎖之鐵窗，再踰越該安全設備即鐵窗而
    潛入該處，竊取丁○○所有之金戒子一枚及新臺幣一千餘元之零錢等物，並將上
    開零錢倒置塑膠袋內，得手後正欲離去時，為適返家之丁○○、甲○○及友人乙○○發現上情，丙○○見狀旋由原處逃逸，丁○○、乙○○自後追趕，至八德路
    二段三六六巷三三弄內時，丙○○為據報馳赴現場之警員逮捕，並於鐵窗旁扣得
    丙○○未及帶走之零錢一袋。
二、案經被害人丁○○、甲○○訴由臺北市政府警察局松山分局報告臺灣臺北地方法
    院檢察署檢察官偵查起訴。
    理      由
一、訊據被告丙○○矢口否認有右開加重竊盜之犯行，辯稱：伊係在臺北市○○區○○路附近公園運動，未曾侵入告訴人丁○○右址住處行竊云云。惟查，前揭犯罪
    事實已據告訴人丁○○、甲○○於警訊及本院審理中指訴綦詳，核與目擊被告自
    上址逃逸之證人乙○○於警訊及本院審理中證述情節相符，有各該筆錄在卷可憑
    ，復有現場照片十二幀附卷暨被告遺落之脫鞋一雙扣案可資佐證，參以被告於檢
    察官偵查中坦承有自鐵窗下之木梯攀爬而上並打開鐵窗侵入該屋之事實，足徵告
    訴人指訴非虛，被告所辯，係嗣後卸責之詞，不足採信，其犯行堪以認定。
二、按鐵窗依社會通常觀念，足認係屬為防盜之門扇、牆垣以外之安全設備，被告踰
    越之，已使該安全設備失其防閑效用；又被告行竊之時，業已日沒，有中華民國
    九十年臺北地區日出日沒時刻表乙紙在卷可憑。故核被告所為，係犯刑法第三百
    二十一第一項第一款、第二款加重竊盜罪。公訴人於起訴書證據併所犯法條欄中
    雖漏載第二款，惟此已據公訴人於審理中當庭補正，附此敘明。查被告前因竊盜
    案件，曾於八十七年間，經本院以八十六年度易字第六九六九號判處有期徒刑三
    年確定，甫於八十八年十二月廿一日縮短刑期假釋出監，並於九十年一月廿一日
    未經撤銷假釋縮刑期滿執行完畢乙節，有臺灣高等法院被告全國前案紀錄表、臺
    灣高等法院檢察署刑案紀錄簡覆表各一紙在卷可按，其於五年內再犯有期徒刑以
    上之本罪，為累犯，應依刑法第四十七條規定加重其刑。爰審酌被告已有竊盜前
    科，甫執行期滿，有上開前案紀錄表可查，竟不知悛悔，以闖空門之方式行竊，
    對社會大眾之居家安全有重大之危害，嚴重影響社會治安，其犯後飾詞卸責，毫
    無悔意，所竊之金戒子亦未返還告訴人，及其犯罪目的、動機、犯罪所得等一切
    情狀，量處如主文所示之刑，以示懲儆。又扣案之脫鞋一雙被告否認為其所有，
    固無足採，惟其與本案竊盜犯行並無直接關係，不予宣告沒收。
據上論斷，應依刑事訴訟法第二百九十九條第一項前段，刑法第三百二十一條第一項
第一款、第二款，第四十七條，判決如主文。
本案經檢察官林秀濤到庭執行職務
中      華      民      國    九十    年        八      月    二十七    日
                                      臺灣臺北地方法院刑事第八庭
                                          法  官  宋  松  璟
右正本證明與原本無異。
如不服本判決，應於判決送達後十日內向本院提出上訴狀(應抄附繕本)。告訴人
或被害人如對於本判決不服者，應具備理由請求檢察官上訴，其上訴期間之計算
係以檢察官收受判決正本之日期為準。
                                          書記官  楊  文  祥
中      華      民      國    九十    年        八      月    二十七    日
附錄本案所犯法條全文
中華民國刑法第三百二十一條
(加重竊盜罪)
犯竊盜罪而有左列情形之一者，處六月以上五年以下有期徒刑：
一、於夜間侵入住宅或有人居住之建築物、船艦，或隱匿其內而犯之者。
二、毀越門扇、牆垣或其他安全設備而犯之者。
三、攜帶兇器而犯之者。
四、結夥三人以上而犯之者。
五、乘火災、水災或其他災害之際而犯之者。
六、在車站或埠頭而犯之者。
前項之未遂罰之。


司法院資訊處製作；財團法人民間司法改革基金會備份。
